【裁判字號】    89,判,2846
【裁判日期】    891005
【裁判案由】    級俸
【裁判全文】
最  高  行  政  法  院  判  決                  八十九年度判字第二八四六號
    原      告  甲○○
    被      告  乙○○
    代  表  人  吳容明
右當事人間因級俸事件，原告不服公務人員保障暨培訓委員會中華民國八十八年九月
十三日八八台甄五字第一八○二九五二號再復審決定，提起行政訴訟，本院判決如左
：
    主  文
原告之訴及附帶損害賠償之請求均駁回。
訴訟費用由原告負擔。
    事  實
緣原告係應民國五十五年特種考試警察人員乙等行政警察人員考試及格，原任臺北縣
警察局淡水鎮戶政事務所主任，八十一年七月一日戶警分立，機關改制為臺北縣淡水
鎮戶政事務所，原告隨同業務移撥，原應依公務人員任用法等規定審查資格，惟依「
戶警分立實施方案」規定，原告仍以警察官任用，並經被告審定合格實授，核警正
二階一級年功俸五二五元，並備註：但以機關改隸之日起五年內（八十六年六月三十
日）為限，歷至八十五年考績晉警正二階一級年功俸五七五元（相當公務人員俸給
表六七○俸點）。茲以上開期限屆滿，原告並未回任警察機關，其現職爰回復改依公
務人員任用法予以審查，案經被告於八十七年十月十九日以八七台甄五字第一六八三
三九二號函審定合格實授，並至該職務之最高職等年功俸最高級，核薦任第八職
等年功俸六級六三○俸點，另備註：本案超出最高年功俸部分仍予保留。原告不服，
提起復審、再復審遞遭決定駁回，遂循序提起行政訴訟。茲摘兩造訴辯意旨如次：
原告起訴意旨略謂：一、首先請就警察官身份、官等保障部份審查：(一)、「戶警分立
實施方案」是屬於行政命令，其位階應不及於法律，依據憲法第一七二條命令與憲法
或法律牴觸者無效。被告官署依據行政命令免除原告依警察人員管理條例任用之警察
官身份之「警正」官等，轉任為一般民政之公務人員身份之「薦任」官等，則明顯無
效。(二)、依據警察人員管理條例第四條規定：「警察官職分立，官受保障，職得調任
，非依法不得免官或免職」。免官條件僅可依同條例第三十一條第二項規定「依前項
第一款第二款免職者，並予免官」。亦即，依第一款：「犯內亂、外患、叛亂、匪諜
罪經有罪判決確定或交付感化者」、第二款：「犯貪污、瀆職罪，經有罪判決確定者
」。這兩款免職者才有並予免官之規定，其餘並無免官之規定。原告並無違反上述兩
款規定，被告卻誤引公務人員任用法第九條第一項第一款，將原告之警察官「警正」
官等免官。(三)、被告官署有上述兩點非法轉任之具體事實，依公務人員保障法第二條
公務人員身份官等應受保障之規定，被告官署應予恢復原告警察官「警正」官等及身
分，支給警察待遇。二、其次請就俸給保障部份審查。(一)、依據八十八年五月十四日
公布大法官會議釋字第四八三號解釋，公務人員依法銓取得之官等俸級，非經公務
員懲戒機關依法定程序之審議決定，不得降級或減俸。此乃憲法上服公職權利所受之
制度性保障，亦為公務員懲戒法第一條、公務員保障法第十六條及公務員俸給法第十
六條之所由設。原告八十五年考績結果，已警正二階一級年功俸五七五元（相當公
務人員俸給表六七○俸點），調任戶政事務所薦任第八職等主任職務，竟然核薦任
第八職等年功俸六級六三○俸點，並備註本案超出最高年功俸部份，仍予保留。很明
顯的，實際上已生降級減俸之懲戒效果，與上述首開憲法保障人民服公職權利之意旨
未盡相符。本案之關鍵法律在於警察人員管理條例第二十二條警察人員俸表附註：「
如有超出，仍予保留」八字，其立法意旨不在於對當事人權益的保障，而是對當事人
權益的剝奪，不但與上述首開憲法保障人民服公職權益意旨未盡相符的懲戒效果，甚
且違背憲法第十五條保障人民財產權之規定，應屬違憲無效。(二)、依據公務人員保障
法第九條規定，所稱「轉任」，應係指合法轉任而言，非法轉任應在禁止之列。且依
公務人員保障法第二條身份官等保障規定，原告警察官「警正」官等如無法律依據可
以免官，縱然留任期限五年屆滿並未回任警察機關，但行政命令不能牴觸法律，仍不
能免官，僅因機關改制業務移撥，就將其移撥人員現職以警察官任用的權益，以行政
命令予以剝奪，國法何在？公理何在？戶政事務所改制不再隸屬警察機關，各縣市戶
政事務所組織規程及員額編制表配合修正，已無警察機關組織法規所定之警察官職稱
編制，就認為「警察人員之留任無異轉任非警察官職務」似嫌過於武斷。仍然僅能依
本條「派職」，配合警察人員管理條例第四條「職得調任」規定，依調任之規定派職
於改制後之戶政事務所服務。不是無異轉任的理由如下：１、專門職業及技術人員轉
任公務人員條例第三條及施行細則第二條，轉任適用範圍警察人員不包括在內。２、
公務人員俸給法第九條適用轉任規定者，僅限定曾任公立學校教育人員或公營事業人
員，警察人員不包括在內。３、專門職業及技術人員轉任公務人員條例第四條亦規定
，轉任公務人員以其考試等級相關類科與職系相近之職務為限，不能任意轉任。４、
警察人員既非屬公務人員任用法第三十四條「專門職業及技術人員轉任公務人員條例
」之人員，應不適用轉任規定。(三)、依據公務人員俸給法第三條規定，公務人員之俸
給分為本俸、年功俸及加給。因此原告已銓合格之年功俸五七五元（相當於公務人
員俸給表年功俸六七○俸點）之俸點，應在公務人員保障法第二條規定保障之列。原
告原警正二階一級年功俸五七五元，相當於公務人員薦任第八職等年功俸六七○俸
點。依公務人員保障法第九條第二項規定，雖然職等相當，不合轉任同官等內低職等
職務者之條件，但仍發生年功俸被減俸四○俸點之懲戒效果，不合公務人員保障法第
二條俸給保障之規定。應可單純適用警察人員管理條例第四條「職得調任」，及公務
人員保障法第九條第一項（派職）之規定。仍應適用公務人員任用法及公務人員俸給
法有關「調任」之規定，仍原俸級或同數額俸點之俸級。三、乙○○爰引警察人員
管理條例第二十二條附表附註：「警察人員依本表規定銓後，如轉任非警察官職務
時，應依所轉任職務適用之俸給法，按其原警察官俸級，換序轉任職務相當之俸級
，以致最高年功俸為止，如有超出，仍予保留」之規定。是錯誤的引用該條例七十二
條修正後的俸表附註，修正前俸表並無附註的規定，應不適用。理由如下：(一)、經查
六十五年一月十七日總統公佈之警察人員管理條例，當時該條例第二十二條只有附表
（俸表），並無此項附註。此項附註係於七十二年十一月二十一日該條例第二十二條
修正時增加，而經總明令公佈後始施行。(二)、依據中華民國刑法第二條：行為後法律
有變更者適用裁判時之法律，但裁判前之法律有利於行為人者，適用最有利於行為人
之法律，即法律從新從輕主義。中央法規標準法第十八條亦規定「舊法規有利於當事
人而新法規未廢除或禁止所聲請之事項者適用舊法規」。另依據民法總則施行法第一
條之規定：民事在修正前發生者，除本施行法有特別規定外，亦不適用修正後之規定
，即法律不溯及既往原則。(三)、原告係應五十五年警察特考乙等及格，五十六年一月
起即銓警察職務合格實授，委任一級二三○元，六十八年十月十九日乙○○六八台
楷甄四字第三三一二二號函，依據警察人員管理條例第十一條一項一款核定中隊長合
格實授，警正三階三級本俸二九○元在案，當時是適用修正前舊俸表，既然修正前
俸表並無附註的規定，自不得引用該條例七十二條修正後的俸表附註，否則非但違反
適用最有利於行為人之法律及不適用修正後之規定兩原則，更且違反誠實信用及信賴
保障之法律適用原則。被告官署引用該條例附表附註核定原告薦任第八職等年功俸
六級六三○俸點，並備註本案超出最高年功俸部份仍予保留，係屬引用法條錯誤，應
不適用。(四)、依據乙○○八十一年五月十二日八十一台華審三字第○七○九三號函規
定：「職組職系名稱一覽表」，暨「依法考試及格類料適用職系對照表」修正發佈後
，有關警察特考及格人員銓審案件處理標準，警察特考及格人員在該兩表修正生效前
，已於行政機關或警察機關任職者，其調任應依修正後規定辦理。依據本條規定，乙
○○有關原告警察特考及格人員之銓審案件，應依照「調任」規定辦理。既屬「調任
」而非「轉任」，自無警察人員管理條例第二十二條附表附註所稱「轉任」之適用。
(五)、原告係屬依法銓合格人員，非考試及格初次分發任用人員，乙○○引用公務人
員任用第九條一項一款（考試及格），並不相符。其調任應適用公務人員任用法第九
條第一項第二款（依法銓合格），其俸給應適用公務人員俸給法第八條規定：「依
法銓合格人員，調任同職等職務時，仍依原俸級銓審定」，原告原俸級係警正二
階一級年功俸五七五元（相當公務人員俸表薦任第八職等年功俸六七○俸點），仍應
依此原俸級銓審定。四、原告特依據公務人員保障法第二十一條第一項之規定，提
起行政訴訟，請求撤銷原處分，復審決定及再復審決定。另為適法之處分。另外合併
請求自八十六年七月一日起補發俸級俸點差額及其他損失之賠償，並為同樣一批權益
受損之戶政事務所主任，為一切必要之處置等語。
被告答辯意旨略謂：一、關於原告訴請依公務人員保障法第二條公務人員身分官等應
受保障之規，應予恢復警察官「警正」官等及身分，支給警察待遇一節，按警察人員
管理條例第三條規定：「本條例所稱警察人員，指依本條例任官、授階、執行警察任
務之人員。」第四條規定：「警察官、職分立，官受保障，職得調任，非依法不得免
官或免職。」茲以官階受保障，係指仍任職警察機關，適用警察人員管理條例者，先
予明。查八十一年七月一日戶警分立後，依戶籍法第三條、第七條及其施行細則第
三條規定，台灣省各縣市戶政事務所改制不再隸屬警察機關，各縣市戶政事務所組織
規程及員額編制表配合修正，已無警察機關組織法規所定之警察官職稱編制，警察人
員轉任非警察官職務，自不能沿襲原規定而應依改制後機關所屬人員所適用之公務人
員任用法規審定其任用資格及核俸級。因此，原告警察官身分已不存在。惟原告於
八十一年七月一日戶警分立機關改制為臺北縣淡水鎮戶政事務所隨同業務移撥，依行
政院八十一年五月二十七日台八十一內字第一八三五八號函核定「戶警分立實施方案
」四－(二)－3.：「為保障移撥民（戶）政單位現職以警察官任用人員權益，配合修正
各民（戶）政單位員額編制表註明：『戶政事務所（或原警察機關戶政科（課）改隸
前以警察官任用之現職人員，仍以警察官任用，但以自機關改隸之日起五年內為限。
』」之規定，本部爰依警察人員管理條例，審定合格實授，核警正二階一級年功俸
五三五元，並備註：「機關改隸仍以警察官任用人員，但以機關改隸之日起五年內（
至八十六年六月三十日）為限」在案。茲以前開五年期限屆滿，原告並未回任警察機
關，其改任審查案，復經本部依公務人員任用法第九條第一項第一款暨公務人員俸給
表、警察人員管理條例第二十二條附表附註及「職務列等表」丁、地方機關職務列等
表之五：主任(一)所列薦任第八職等等規定，以其警察人員考試乙等考試及格及八十五
年考績結果「警正二階一級年功俸五七五元」，審定「合格實授」，並核薦任第八
職等年功俸最高級（六級）六三○俸點，同時備註：「本案超出最高年功俸部分仍予
保留」，與法洵無不合，是以，本節訴請恢復警察官「警正」官等及身分並支給警察
待遇為無理由。另原告訴求依據公務人員保障法第九條第一項及配合警察人員管理條
例第四條「職得調任」規定，派職於改制後之戶政事務所服務一節，按台灣省各縣（
市）戶政事務所依上開戶籍法相關規定，自八十一年七月一日起不再隸屬警察機關，
原告既隨同業務移撥，未在五年（即八十六年六月三十日）期限內回任警察機關，而
繼續擔任移撥後之非警察官主任職務，因此，係屬警察人員管理條例第二十二條附表
附註所稱之「轉任」人員，尚無該條例第四條調任之適用，是以，本節訴求，亦無理
由。二、另原告訴稱：本部錯誤引用警察人員管理條例第二十二條附表，其修正前俸
表並無附註規定，應不適用一節，按七十二年十一月二十一日修正公布之警察人員管
理條例第二十二條附表附註規定：「警察人員依表規定級後，如轉任非警察官職務
時，應依所轉任職務適用之俸給法，按其原警察官俸級，換轉任職務之相當俸級
，以至最高年功俸為止，如有超出，仍予保留。」以該附表係條文之內容，而殿於附
表內之附註，於該條例立法時即已存在，為立法機關立法通過之內容，屬該條例第二
十二條附表之一部分，亦屬該條例第二十二條文之內容，同屬法律。另查中央法規標
準法第十八條規定：「各機關受理人民聲請許可案件適用法規時，除依其性質應適用
行為時之法規外，如在處理程序終結前，據以准許之法規有變更者，適用新法規。但
舊法規有利於當事人而新法規未廢除或禁止所聲請之事項者，適用舊法規。」以原告
於八十六年六月三十日前未回任警察機關，自八十六年七月一日起改任非警察官職務
，本部依戶政機關適用之公務人員任用法律重行審定其任用資格及核俸級，並未違
反中央法規標準法第十八條規定，原告訴稱本部誤引法律，顯屬誤解該法律之規定。
至於原告訴求適用公務人員保障法第九條及公務人員俸給法第八條：「依法銓合格
人員，調任同職等職務時，仍依原俸級銓審定」之規定，依原告警正二階一級年功
俸五七五元（相當公務人員俸給表薦任第八職等年功俸六七○俸點）同數額俸點之
俸級一節，以原告係警察人員管理條例第二十二條附表附註規定之轉任人員，並不適
用公務人員俸給法第八條調任俸規定先予明。次查公務人員俸給法第四條第一項
第二款規定：薦任分四個職等，第六至第八職等本俸各分五級，年功俸各分六級。又
同條第二項附表公務人員俸給表規定，薦任第八職等年功俸最高級（六級）為六三○
俸點。準此，原告原警正二階一級年功俸五七五元，依上開警察人員管理條例第二
十二條附表附註規定，僅得核薦任第八職等年功俸六級六三○俸點，超出部分，仍
予保留。是以，所請事項，依法不合。又原告於八十六年七月一日改依公務人員任用
法審查資格及核俸級，係因機關改隸，適用不同人事任用制度，其任用法及俸給表
均不相同，又依上開警察人員管理條例第二十二條附表之附註規定，將超過薦任第八
職等年功俸之俸級予保留，與大法官會議第四八二號解釋，係針對同一人事任用法及
俸給表之高職等人員調任低官等或職等職務，因受限於調任職等之職務列等最高級，
其「考績時不再晉級」之情形有別。另原告改任前後所適用之俸給表迥異，核結果
自無降級之情事，行政法院八十四年判字第八五六號判決可資參考，特予明。三、
另查與案情形相同之案件，有黃文照、鄭模鉅、蘇士豪等三員，因俸級事件不服公務
人員保障暨培訓委員會再復審決定提起行政訴訟，前經行政法院八十七年十二月十八
日八七年度判字第二六三二號、八十八年一月十四日八十七年度判字第二八九二號及
八十八年一月七日八八年度判字第三號判決「原告之訴駁回」在案，併予明。四、
綜上所述，請判決駁回原告之訴等語。
    理  由
按警察人員，係指依警察人員管理條例任官、授階、執行警察任務之人員，其官職分
立，官等為警監、警正、警佐，各分一、二、三、四階，均以第一階為最高階；俸給
依同條例有關警察人員俸給之規定辦理，與依公務人員任用法任用之公務人員，其官
等及職等併立，官等分委任、薦任、簡任，職等分第一至第十四職等，以第十四職等
為最高職等，委任為第一至第五職等，薦任為第六至第九職等；簡任為第十至第十四
職等；俸給則依公務人員俸給法行之者，並不相同（警察人員管理條例第三至五、二
十二至二十七條，公務人員任用法第一、五、三十二條，公務人員俸給法第一條參照
）。警察人員在各級警察機關任職，其警察官之任官晉升，固經被告依警察人員管理
條例銓審定，惟警察機關如改制為非警察機關，無警察機關組織法規所定之警察官
職稱編制，警察人員之續留任者，無異轉任非警察官職務，自不能沿襲原規定審定，
而應依改制後機關人員所適用之法規審定。警察人員管理條例第二十二條附表附註：
「警察人員依本表規定級後，如轉任非警察官職務時，應依所轉任職務適用之俸給
法，按其原警察官俸級，換轉任職務之相當俸級，以至最高年功俸為止，如有超
出，仍予保留。」即此之故。本件原告原任台北縣警察局淡水鎮戶政事務所主任，經
被告依警察人員管理條例審定合格實授，核警正二階一級年功俸五二五元，八十一
年七月一日戶警分立，機關改制為台北縣淡水鎮戶政事務所，已非警察機關，亦無警
察官職稱。原告隨業務移撥留任，依「戶警分立實施方案」規定，仍准原告暫以警察
官任用，並經被告審定合格實授，核警正二階一級年功俸五二五元，並備註：但以
機關改隸之日起五年內（八十六年六月三十日）為限。原告歷至八十五年考績晉警
正二階一級年功俸五七五元（相當公務人員俸給表六七○俸點），至八十六年六月三
十日五年期限屆至，原告並未回任警察機關，因其留任之機關人員係依公務人員任用
法任用審查者，被告乃改依公務人員任用法等規定予以審查，於八十七年十月十九日
以八七台甄五字第一六八三三九二號函審定合格實授，並核至該主任職務之最高職
等年功俸最高級（薦任第八職等年功俸六級六三○俸點），另備註：超出最高年功俸
部分，俟調任相當職務時再予恢復。原告不服，循序提起行政訴訟，主張如事實欄所
載。經查：(一)原告於戶政事務所改隸後，既未回任警察機關，留任應適用公務人員任
用法任用審查之主任職務，係屬由警察官轉任非警察官（應適用公務人員任用法之公
務人員）職務，其銓應適用公務人員任用法有關規定，已如前述。原告循所隸機關
送審，經被告核為薦任第八職等年功俸六級六三○俸點，已屬該職務之最高級，雖
依其原警察官俸給五七五元相當於公務人員俸給六七○俸點，超出被告核之六三○
俸點，惟警察人員管理條例第二十二條附表附註，既明定警察官轉任非警察官職務，
換轉任職務之相當俸級以至最高年功俸為止，如有超出，仍予保留。係就警察官轉
任非警察官職務有關俸級換之規定，被告據以適用，換原告俸級至最高年功俸六
級六三○俸點，並註明超出最高年功俸部分，俟調任相當職務時再予恢復，即超出部
分予以保留，洵無不合。(二)、按七十二年十一月二十一日修正公布之警察人員管理條
例第二十二條附表附註規定：「警察人員依本表規定敘級後，如轉任非警察官職務時
，應依所轉任職務適用之俸給法，按其原敘警察官俸級，換敘轉任職務之相當俸級，
以至最高年功俸為止，如有超出，仍予保留」，因該附表係條文之內容，而殿於附表
內之附註，於該條例立法時即已存在，為立法機關立法通過之內容，故屬該條例第二
十二條附表之一部分，亦屬該條例第二十二條文之內容，同屬法律，且未再變更，原
告於八十六年六月三十日前未回任警察機關，自八十六年七月一日起改任非警察官職
務，被告依戶政機關適用之公務人員任用法律及上開警察人員管理條例第二十二條附
表附註規定重行審定其任用資格及核敘俸級，並未違反中央法規標準法第十八條規定
。次按公務人員俸給法第四條第一項第二款前段規定：薦任分四個職等，第六至第八
職等本俸各分五級，年功俸各分六級。又同條第二項附表公務人員俸給表規定，薦任
第八職等年功俸最高級（六級）為六三０俸點。準此，原告原敘警正二階一級年功俸
五七五元，依上開警察人員管理條例第二十二條附表附註規定，僅得核敘薦任第八職
等年功俸六級六三０俸點，超出部分，仍予保留。(三)、又查公務人員俸給法第七條規
定：「各機關現職人員，經銓合格者，應在其職務列等表所列職等範圍內換相當
等級，其換辦法，由考試院定之。」現職公務人員換俸級辦法第三條規定：「．
．．經依現職公務人員改任辦法審定之職等予以改任者，照所附『現職公務人員換
俸級表』規定換其俸級。」其所稱換係指現職人員依現職公務人員改任辦法改任
者而言。而依現職公務人員改任辦法第二條規定之適用範圍，為該辦法施行前，經依
法審定簡、薦、委任（派）及分類職位第一至第十四職等現職公務人員。斯為配合辦
理公務人員任用法修訂自七十六年一月十六日施行實施新人事制度（官職併立）所定
之改任換兩辦法。與原告本案係由警察官轉任非警察官職務，而應依其所轉任職務
適用之俸級法換之情形不同，本案無該二改任換辦法之適用。(四)、原告係由警察
官轉任非警察官職務，雖由於其所隸機關自警察機關改制為非警察機關，惟既有法律
（警察人員管理條例第二十二條）明定其轉任之俸級換，即無公務人員保障法第九
條「以原職等任用並原俸級或同數額俸點之俸級」規定之適用。又戶警分立實施方
案已定有分立後五年內仍以警察官任用，不願留任者由警察機關統籌安排於五年內調
派警察單位之權宜措施，被告亦於五年內以警察官之晉審定原告，於五年期滿始予
換，原告留任改隸後之戶政事務所，既未回任警察機關，自應依轉任非警察官職務
時該職務應適用之俸給法規定換，不生免官問題。原告原俸級換後超出部分應
予保留，係依警察人員管理條例第二十二條規定，不生違反公務人員保障法第十六條
所定非依法律不得降級或減俸之問題。又所謂應予保留，即不同於原有之支領情形。
(五)按原告於八十一年七月一日機關改制就依公務人員任用法等規定審查，原應核敘薦
任第八職等年功俸五級六一○俸點，迄至八十六年六月三十日止，其俸級最高僅能達
六三○俸點而無法再晉敘。惟依「戶警分立實施方案」四－（二）－３規定於八十一
年七月一日至八十六年六月三十日期間內，仍允許原告以警察官任用，並依「警察人
員俸表」結構，歷年考績晉敘結果，得以遞晉警正二階一級年功俸五七五元（相當公
務人員俸給表六七○俸點），其高於薦任第八職等年功俸最高級六三○俸點，實因「
戶警分立實施方案」，保障原告權益，五年內仍以警察官任用之結果，係屬特別權宜
性措施，並非體制常態。至原告於五年期限屆滿並未回任，依戶警分立實施方案四－
（三）－２規定：「經以警察官任用之戶政人員於改隸後繼續支領警察待遇。五年後
仍留任民（戶）政單位者，改領戶政人員待遇，以免同工不同酬，影響戶政人員工作
士氣。」，自應由原警察人員管理條例回復改依公務人員任用法、俸給法有關規定審
查，而僅能以戶政事務所主任職務列等薦任第八職等本俸及年功俸之俸級範圍內換敘
與其警正二階一級年功俸五七五元相當之俸級，無法給予公務人員俸給表內相當薦任
第九職等年功俸五級六七○之俸點，實因警察人員俸表與公務人員俸給表結構不同所
致，自無所謂降敘之情事（本院八十四年判字第八五六號判決意旨參照），且上開改
制時之權宜措施係「以機關改隸之日起五年內（至八十六年六月三十日）為限」，於
改隸之初即註明在台灣省政府給原告之人事令（八十一年十二月十八日八一府二字第
一二三四七○號）及銓敘部給原告之審定函（八十二年二月十七日八二台華甄四字第
○八一七○九三號）上（見起訴狀附件一、二），為原告所明知，其回任或留任（轉
任）之意願，並已獲尊重，則爾後之換，縱主觀上對原告有所不利，亦難謂有違誠
實信用及信賴保護原則。(六)按警察人員管理條例第三條規定：「本條例所稱警察人員
，指依本條例任官、授階、執行警察任務之人員」、第四條規定：「警察官、職分立
，官受保障，職得調任，非依法不得免官或免職」，可知警察官階受保障，係指仍任
職警察機關，適用警察人員管理條例者。查八十一年七月一日戶警分立後，依戶籍法
第三條、第七條及其施行細則第三條規定，台灣省各縣市戶政事務所改制不再隸屬警
察機關，各縣市戶政事務所組織規程及員額編制表配合修正，已無警察機關組織法規
所定之警察官職稱編制，警察人員轉任非警察官職務，自不能沿襲原規定而應依改制
後機關所屬人員所適用之公務人員任用法規審定其任用資格及核敘俸級。因此，原告
警察官身分已不存在，其請求仍依原警察官俸級支領薪水，自屬無據。(七)又公務人員
俸給法第八條關於調任同職等職務時仍依原俸級銓敘審定，及公務人員保障法第九條
關於轉任時高資低用，仍以原職等任用，並敘原俸級之規定，係指調任或轉任前後均
適用相同之公務人員俸給法之情形而言，本件原告係由警察官轉任非警察官職務，原
適用警察人員管理條例有關俸給之規定，不同於轉任後應適用之公務人員俸給法規定
，自無上開法條調任或轉任核規定之適用。(八)又原告於八十六年七月一日改依公務
人員任用法審查資格及核敘俸級，係因機關改隸，適用不同人事任用制度，其任用法
及俸給表均不相同，又依上開警察人員管理條例第二十二條附表之附註規定，將超過
薦任第八職等年功俸之俸級予以保留，與大法官會議第四八三號解釋，係針對同一人
事任用法及俸給表之高職等人員調任低官等或職等職務，因受限於調任職等之職務列
等最高級，其「考績時不再晉級」之情形有別，亦難援用。(九)綜上所述，原告所訴各
節，均不足採。被告所為原處分，揆諸首揭規定及說明，核無違誤。復審決定、再復
審決定，遞予維持原處分，均無不合，原告起訴意旨，難謂有理，應予駁回。其附帶
損害賠償之請求因失所附麗，併予駁回。
據上論結，本件原告之訴為無理由，爰依行政訴訟法施行法第二條、行政訴訟法第九
十八條第三項前段，判決如主文。
中    華    民    國     八十九      年      十      月       五        日
                    最 高 行 政 法 院  第 三 庭
                                審 判 長 法  官      曾  隆  興
                                         法  官      吳  明  鴻
                                         法  官      徐  樹  海
                                         法  官      鄭  淑  貞
                                         法  官      林  家  惠
右  正  本  證  明  與  原  本  無  異
                                         法院書記官  陳  盛  信
中    華    民    國     八十九      年      十      月       六        日


司法院資訊處製作；財團法人民間司法改革基金會備份。
